臺灣新北地方法院三重簡易庭民事判決
                                  110年度重簡字第2284號
原      告  董妮蓁  
被      告  謝明珠  



上列當事人間請求侵權行為損害賠償事件，於民國111年3月16日
言詞辯論終結，本院判決如下：
    主  文
被告應給付原告新臺幣伍萬柒仟玖佰伍拾肆元，及自民國一一○
年十一月二十三日起至清償日止，按年息百分之五計算之利息。
原告其餘之訴駁回。
訴訟費用由被告負擔百分之三十九，餘由原告負擔。
本判決原告勝訴部分得假執行。
原告其餘假執行之聲請駁回。
    事  實  及  理  由
一、原告主張：
    被告於民國108年12月23日10時17分許，於新北市林口區中
    山路與竹林路口處，未依紅綠燈號誌指示逕行穿越馬路，適
    原告駕駛車牌號碼000-0000普通重型機車（下稱系爭車輛）
    行經上開地點，因閃避不及而人車倒地，致系爭車輛受損，
    原告並因而受有下列損害：⑴醫療費用新臺幣（下同）1萬1,
    402元，⑵系爭車輛維修費用3萬7,050元：系爭車輛為原告所
    有，因本件事故而受損後支出維修費用3萬7,050元（均為零
    件），⑶併請求精神慰撫金10萬元，以上共計14萬8,452元。
    爰依侵權行為損害賠償之法律關係提起本件訴訟，並聲明：
    (一)被告應給付原告14萬8,452元，及自起訴狀繕本送達翌
    日起至清償日止，按年息百分之5計算之利息。(二)願供擔
    保，請准宣告假執行。
二、被告則以：
    對於過失責任不爭執，但原告於行車時未減速，亦有應注意
    而未注意之過失。願意和解，就醫療費用部分不爭執，但修
    車費用及精神慰撫金部分請求過高等語置辯，並聲明：原告
    之訴駁回。
三、得心證之理由：
（一）原告主張之前揭事實，業據其提出估價單、收據、醫療費
      用收據、統一發票等件為證（本院卷第15至第33頁）為證
      ，並經本院依職權向新北市政府警察局林口分局調閱本件
      事故資料，核閱屬實，被告雖辯稱原告亦有應注意而未注
      意之過失云云，惟既未提出任何事證以實其說，所辯即難
      認屬實，是原告主張被告應負侵權行為損害賠償責任，自
      屬有據。
（二）按因故意或過失，不法侵害他人之權利者，負損害賠償責
      任；又汽車、機車或其他非依軌道行駛之動力車輛，在使
      用中加損害於他人者，駕駛人應賠償因此所生之損害，民
      法第184條第1項前段及第191條之2前段分別定有明文。本
      件被告未依紅綠燈號誌指示逕行穿越馬路，致原告受有傷
      勢等情，已如前述，原告請求被告負損害賠償責任，自屬
      有據。茲就原告所請求之項目審酌如下：
    ⒈醫療費用1萬1,402元部分：
      原告主張因本件傷勢支出醫療費用1萬1,402元，業據其提
      出林口長庚醫院醫療費用收據、藥局收據、仁邦診所收據
      及龍昌診所醫療費收據等件為證（本院卷第17至第33頁）
      ，且被告未予爭執，此部分之請求，即屬有理由。
　　⒉系爭車輛維修費用3萬7,050元：
　　　按不法毀損他人之物者，被害人得請求賠償其物因毀損所
      減少之價額，復為民法第196條所明定。而依此規定請求
      賠償物被毀損所減少之價額，固得以修復費用為估定之標
      準，但以必要者為限（如修理材料以新品換舊品，應予折
      舊）。查系爭車輛為106年9月（推定15日）出廠使用，有
      公路監理電子閘門查詢結果在卷可稽，至108年12月23日
      受損時止，已使用2年3月餘，依營利事業所得稅查核準則
      第95條第6項規定：「固定資產提列折舊採用定率遞減法
      者，以一年為計算單位，其使用期間未滿一年者，按實際
      使用之月數相當於全年之比例計算之，不滿一月者，以一
      月計」之方法計算結果，該車實際使用之期間應以2年4月
      計算。再依行政院所頒定資產耐用年數表及固定資產折舊
      率之規定，機械腳踏車之耐用年數為3年，依定率遞減法
      每年折舊千分之536，則原告請求之修理費中零件費用3萬
      7,050元，依上開標準計算其折舊後為6,552元（計算式如
      附表），又本件別無工資支出費用，是系爭車輛所受損害
      之合理修復費用即為上開扣除折舊額之零件費用6,552元
      ，逾此部分之請求，即屬無據，不應准許。
　　⒊精神慰撫金10萬元部分：
      按慰撫金之多寡，應斟酌雙方之身分、地位、資力與加害
      程度，及其他各種情形核定相當之數額，該金額是否相當
      ，自應依實際加害情形與被害人所受之痛苦及雙方之身分
      、地位、經濟狀況等關係決定之。爰審酌原告大學畢業，
      月收入約2萬5,000元，109年度所得為29萬1,625元，名下
      無其餘財產，被告國中畢業，目前無業，109年度無所得
      ，名下無其餘財產，此業據兩造陳明在卷，並有兩造之戶
      籍資料及財稅資料在卷佐稽，復參以被告之加害情形、原
      告所受傷勢及精神上所受痛苦等一切情狀，認為原告請求
      精神慰撫金10萬元，尚屬過高，應以4萬元為適當。
   4、綜上，原告得請求被告賠償之損害合計為5萬7,954元（計
      算式：醫藥費用1萬1,402元＋維修費用6,552元＋精神慰撫
      金4萬元）。
四、從而，原告依侵權行為損害賠償之法律關係，請求被告給付
    原告5萬7,954元及自起訴狀繕本送達之翌日即110年11月23
    日（本院卷第61頁）起至清償日止，按年息百分之5計算之
    利息，為有理由，應予准許；逾此範圍之請求，則為無理由
    ，應予駁回。
五、本判決原告勝訴部分，係依簡易程序而為被告敗訴之判決，
    爰依職權宣告假執行，原告聲請願供擔保，請准宣告假執行
    ，並無必要。至原告敗訴部分，假執行之聲請，即失所附麗
    ，應併予駁回之。
六、本件事證已臻明確，兩造其餘攻擊防禦方法經審酌後，認於
    判決結果均不生影響，爰不一一論述。
七、訴訟費用負擔之依據：民事訴訟法第79條。
中    華    民    國    111   年    4     月    8     日
                  臺灣新北地方法院三重簡易庭
                      法      官  王雅婷
以上正本係照原本作成。
如不服本判決，應於送達後20日內，向本院提出上訴狀並表明上
訴理由，如於本判決宣示後送達前提起上訴者，應於判決送達後
20日內補提上訴理由書（須附繕本）。
中    華    民    國    111   年    4     月    8     日
                      書  記  官  陳芊卉
附表
-----
折舊時間           金額
第1年折舊值        37,050×0.536=19,859
第1年折舊後價值    37,050-19,859=17,191
第2年折舊值        17,191×0.536=9,214
第2年折舊後價值    17,191-9,214=7,977
第3年折舊值        7,977×0.536×(4/12)=1,425
第3年折舊後價值    7,977-1,425=6,552